# 权益法核算，初始投资成本大于享有的净资产份额，被动稀释股权的会计处理

提问人：steven2816 时间：2020-03-06 08:05:28
请教陈版主，假设A公司投资了B公司，持股比例30%，具有重大影响，按权益法对B公司进行核算，假设初始投资时，投资成本大于按持股比例应享有的净资产份额 1000 万元，之后B公司其他股东增资，A 公司持股比例被动稀释，变成25%，但仍有重大影响，按权益法核算，想问下被动稀释确认的资本公积是按照增25%增资后B公司净资产-30%增资前净资产计算，还是按照25%增资后B公司净资产-（30%增资前净资产+1000万）计算，感谢陈版主。

回答人：chenyiwei
这种情况下应根据被动稀释的股权比例，相应转出对应的隐含商誉金额，一并调整（冲减）因被动稀释而确认的“资本公积——其他资本公积”。
参照《 2018 年企业会计准则技术联络小组第一次会议纪要》：
（三）股权稀释对商誉的影响问题。
【背景或案例】企业通过购买取得对联营企业投资，购买时的商誉包含在该以权益法核算的长期股权投资账面价值中。后因被投资单位增发股份等原因引起企业在被投资单位持股比例下降，但对被投资单位仍具有重大影响。在这种情况下，长期股权投资的账面价值调整的金额是否应考虑商誉的影响？
会议分析，《企业会计准则第 2 号——长期股权投资》规定，在权益法下，因股权稀释的影响计入权益而非损益，并不代表准则不认可该交易实质为投资方用部分原持有股权换取按新比例享有的新投资方对被投资单位投入的资源。准则仅仅是基于谨慎性的原则，要求投资方在实质处置股权前均将该“视同交换资源”的影响暂时计入权益，直至实际处置时转入损益。在“视同交换资源”的前提下，必然涉及结转相应比例的包含商誉在内的长期股权投资的账面价值。
会议初步意见，股权稀释时，应将长期股权投资的内含商誉部分结转，并进而计算股权稀释的影响金额，计入权益。